【裁判字號】    98,易,10
【裁判日期】    980219
【裁判案由】    竊盜
【裁判全文】
臺灣新竹地方法院刑事判決                98年度易字第10號
公  訴  人  臺灣新竹地方法院檢察署檢察官
被      告  甲○○
                    現於新竹監獄另案執行中
上列被告因竊盜等案件，經檢察官提起公訴（97年度偵字第6258
、6365、6523號），被告於本院準備程序進行中，就被訴事實為
有罪之陳述，本院依簡式審判程序判決如下：
    主  文
甲○○踰越安全設備於夜間侵入住宅竊盜，累犯，處有期徒刑捌
月。又踰越安全設備於夜間侵入住宅竊盜，累犯，處有期徒刑捌
月。又攜帶兇器毀越安全設備竊盜，累犯，處有期徒刑捌月。又
攜帶兇器毀越安全設備竊盜，累犯，處有期徒刑捌月。應執行有
期徒刑貳年伍月。
    事  實
一、甲○○(1)前於民國91年間，因竊盜案件，經臺灣板橋地方法
    院判決處有期徒刑10月確定；(2)另於92年間，因違反毒品危
    害防制條例案件，經本院判決處有期徒刑3 月確定；(3)又於
    92年間，因違反槍砲彈藥刀械管制條例案件，經本院判決處
    有期徒刑1 年6 月，併科罰金新臺幣（下同）5 萬元確定；
    (4)再於93年間，因贓物案件，經本院判決處拘役59日確定；
    (5)復於93年間，因偽造文書案件，經臺灣桃園地方法院判決
    處有期徒刑6 月確定；(6)又於93年間，因贓物案件，經本院
    判決處有期徒刑4 月確定。上(1)、(2)案件嗣經本院裁定應執
    行有期徒刑1 年1 月確定，而上開(3)、(5)、(6)案件則經本院
    裁定應執行有期徒刑2 年1 月確定，經與上開(4)案件接續執
    行，於96年4 月24日縮刑期滿執行完畢。詎其仍不知悔悟，
    分別基於意圖為自己不法所有之犯意，為下列加重竊盜犯行
    ：
（一）於97年3 月1 日4 時至5 時之夜間某時，至丙○○○位在
      新竹縣關西鎮石岡子420 號住處，以攀爬未上鎖大門氣窗
      之踰越安全設備方式侵入其內，竊取丙○○○所有之現金
      1 萬餘元、NIKON 廠牌數位相機1 臺、三星廠牌手機1支
      、外套1 件及皮包1 個，得手後旋即逃離現場，並將上開
      皮包棄置上址丙○○○住處門口前，竊得現金均花用殆盡
      。嗣經警據報至現場勘察時，採擷竊盜者所遺留手套1 隻
      ，經送內政部警政署刑事警察局鑑驗比對資料庫結果，與
      甲○○唾液之DNA-STR 型別相同，始查悉上情。
（二）於97年3 月1 日4 時至5 時之夜間某時（於竊取丙○○○
      物品後約隔10-20 分鐘），至乙○○位在新竹縣關西鎮石
      岡子368 號住處，以攀爬未上鎖大門氣窗之踰越安全設備
      方式侵入其內，竊取乙○○所有之現金2 千餘元，得手後
      旋即逃離現場，竊得現金均花用殆盡，嗣經警循線查獲。
（三）於97年6 月14日6 時30分許，至戊○○位在新竹市○區○○街43巷12號1 樓住處，以其所有客觀上可作為兇器使用
      之破壞剪1 把，破壞鐵窗之毀越安全設備方式侵入屋內（
      無故侵入他人住宅未據告訴），著手竊取戊○○所有之UT
      EC廠牌手機1 支、現金1 萬1 千元及郵局提款卡1 張，得
      手後隨即逃離現場，竊得現金花用殆盡。嗣因甲○○將上
      開竊得手機交與不知情之朱清水保管，經警循線調查後查
      悉上情。
（四）於97年6 月17日6 時許，至丁○○位在新竹縣新豐鄉○○
      街207 號住處，以其所有客觀上可作為兇器使用之破壞剪
      1 把，剪斷鋁門窗條之毀越安全設備方式侵入屋內（無故
      侵入他人住宅部分未據告訴），著手竊取蕭素琴所有之BE
      NQ廠牌手機1 支，及丁○○及其家人所有之現金5 千餘元
      、手提包3 個及皮夾1 包（內含丁○○所有之新光銀行提
      款卡、健保卡、身份證、中油捷利卡、油單等物件），得
      手後隨即逃離現場，並將上開手提包、皮包（含上述物件
      ）隨手棄置於新竹縣新豐鄉玄天宮附近土地公廟後方（業
      經丁○○之胞弟楊祖康發現後撿回），所竊現金則花用一
      空。嗣因甲○○將上開竊得手機贈與不知情之龔麗虹使用
      ，經警循線調查後查悉上情。
二、案經新竹縣政府警察局竹北分局、新埔分局及新竹市警察局
    第二分局報告臺灣新竹地方法院檢察署檢察官偵查起訴。
    理  由
一、訊據被告甲○○對於上開加重竊盜犯行於本院準備、審理程
    序坦承不諱。核與告訴人丙○○○、乙○○、戊○○、丁○○於警詢指述指述、證人龔麗虹、朱清水於警詢時證述、證
    人莊禮儀於偵訊中證述大致相符，此外，有新竹縣政府警察
    局竹北分局贓物認領保管單2 紙、新竹縣政府警察局97年4
    月16日竹縣警鑑字第0970009897號函暨所附內政部警政署刑
    事警察局97年4 月10日刑醫字第0970038261號鑑驗書、交通
    部中央氣象局97年日出日沒時刻表1 份、現場及證物照片等
    在卷可稽，本案事證明確，被告上開加重竊盜等犯行堪以認
    定，應依法論科。
二、核被告犯罪事實（一）、（二）所為，係犯刑法第321 條第
    1 項第1 、2 款之踰越安全設備於夜間侵入住宅竊盜罪；犯
    罪事實（三）、（四）所為，係犯刑法第321 條第1 項第2
    、3 款之攜帶兇器毀越安全設備竊盜罪。被告所犯4 次加重
    竊盜犯行，犯意各別，行為互殊，應予分論併罰。被告有犯
    罪事實欄所載之前案紀錄，並於96年4 月24日縮刑期滿執行
    完畢等情，此有臺灣高等法院被告前案紀錄表在卷可按，其
    於徒刑之執行完畢，5 年以內故意再犯有期徒刑以上之前揭
    加重竊盜罪，均為累犯，應依刑法第47條第1 項之規定加重
    其刑。爰審酌被告犯罪後坦承犯行，態度尚稱良好，惟竊取
    之財物價值非少，所為對於被害人造成相當之損害，正值青
    壯不以正當方式賺取財物，卻以竊取他人財物牟利，品行不
    佳，前已有竊盜前科執行完畢，猶不知悔改，兼衡其生活狀
    況、品行、智識程度、犯罪之動機、目的、手段等一切情狀
    ，就其各次竊盜行為，分別量處如主文所示之宣告刑，並定
    其應執行刑。至被告所有用以遂行犯罪事實（三）（四）所
    用之破壞剪1 把，已丟棄，業據被告於本院供述明確，爰不
    宣告沒收。
三、強制工作之必要性：至起訴書建議諭知被告強制工作，雖非
    無見，惟本院認被告於本院準備、審理程序中坦承犯行，且
    犯罪過程細節已於本院中供述明確，尚知悔悟，而被告竊盜
    行為雖有多次，惟上開量處之刑已足使被告知所警惕，尚無
    予以強制工作之必要，併予敘明。
據上論斷，應依刑事訴訟法第273 條之1 第1 項、第299 條第1
項前段，刑法第321 條第1 項第1 款、第2 款、第3 款、第51條
第5 款、第47條第1 項，判決如主文。
中    華    民    國    98    年    2     月    19    日
                  刑事第二庭  法  官  李毓華
以上正本證明與原本無異。
如不服本判決應於收受本判決後10日內向本院提出上訴書狀，上
訴書狀應敘述具體理由。上訴書狀未敘述上訴理由者，應於上訴
期間屆滿後20日內補提理由書狀於本院 (均須按他造當事人之人
數附繕本 )「切勿逕送上級法院」。
中    華    民    國    98    年    2     月    19    日
                              書記官  陳美利
附錄本案論罪科刑法條全文：
中華民國刑法第321條（加重竊盜罪）
犯竊盜罪而有左列情形之一者，處6月以上、5年以下有期徒刑：
一  於夜間侵入住宅或有人居住之建築物、船艦或隱匿其內而犯之
    者。
二  毀越門扇、牆垣或其他安全設備而犯之者。
三  攜帶兇器而犯之者。
四  結夥三人以上而犯之者。
五  乘火災、水災或其他災害之際而犯之者。
六  在車站或埠頭而犯之者。
前項之未遂犯罰之。


司法院資訊處製作；財團法人民間司法改革基金會備份。
